臺灣嘉義地方法院刑事判決　　　　　　　 96年度訴字第722號
公　訴　人　臺灣嘉義地方法院檢察署檢察官
被　　　告　甲○○
　　　　　　　　　　（另案
上列被告因違反毒品危害防制條例案件，經檢察官提起公訴（九
十六年度毒偵字第八七一號），被告於準備程序中就被訴事實為
有罪之陳述，經本院合議庭裁定由受命法官改依簡式程序審理，
判決如下：
    主  文
甲○○施用第二級毒品，累犯，處有期徒刑伍月，扣案甲基安非
他命貳包沒收銷燬之，上開毒品外包裝袋貳個均沒收；又施用第
一級毒品，累犯，處有期徒刑捌月，扣案海洛因拾壹包沒收銷燬
之，上開毒品外包裝袋拾壹個均沒收。應執行有期徒刑壹年，扣
案甲基安非他命貳包、海洛因拾壹包均沒收銷燬之，上開毒品外
包裝袋拾個均沒收。
    事  實
一、甲○○前因施用毒品案件，經本院以九十一年度毒聲字第六
    六四號裁定送觀察、勒戒後，認有繼續施用毒品傾向，再經
    本院裁定令入戒治處所施以強制戒治一年，後停止戒治付保
    護管束，然再撤銷停止戒治，令入戒治處所施以強制戒治，
    於民國九十三年一月九日執行完畢釋放。另因施用毒品案件
    ，經本院於九十四年十二月二十二日以九十四年度訴字第五
    三九號判決判處有期徒刑十月確定，甫於九十五年十二月二
    十二日執行完畢。詎仍不知悔改，於九十六年五月三十日晚
    間七時許，基於施用第二級毒品甲基安非他命之犯意，在嘉
    義市○○街一二一之一號三樓五居所，以將甲基安非他命置
    於玻璃球內燒烤吸其煙之方式施用第二級毒品甲基安非他命
    一次；另於同年五月三十一日中午，基於施用第一級毒品海
    洛因之犯意，在上址以針筒注射方式，施用第一級毒品海洛
    因一次。嗣於同年五月三十一日下午三時許，在嘉義市○○
    街一二一之一號前，為警盤查，扣得其所有之海洛因十一小
    包（淨重一點一六公克）、甲基安非他命二小包（驗餘淨重
    一點八０八公克），並得其同意採集尿液送驗後，呈安非他
    命類及鴉片類代謝物嗎啡陽性反應，始悉上情。
二、案經嘉義市警察局第一分局報告臺灣嘉義地方法院檢察署檢
    察官偵查起訴。
    理  由
一、本件係經被告甲○○於準備程序當庭表示認罪，而經本院裁
    定以簡式審判程序加以審理，則依據刑事訴訟法第二百七十
    三條之二、同法第一百五十九條第二項之規定，不適用傳聞
    法則有關限制證據能力之相關規定，合先敘明。
二、訊據被告甲○○對於上開犯罪事實均坦承不諱，佐以被告於
    九十六年五月三十一日下午三時五十分許，經警得其同意採
    尿送驗，其結果呈嗎啡陽性（按施用海洛因後，經人體之水
    解代謝作用，會呈嗎啡陽性反應）及甲基安非他命陽性反應
    乙情，有正修科技大學超微量研究科技中心檢驗報告（檢體
    編號為：1K960505號）、查獲毒品案件採集尿液送驗姓名對
    照表、搜索扣押筆錄、扣押物品目錄表、扣押物品收據、扣
    押書、搜索同意書各一份、扣案物照片四幀在卷可佐，且扣
    案疑似海洛因之白粉十一小包，經送鑑定結果確含有海洛因
    成份，其中海洛因淨重一點一六公克（空包裝總重二點一七
    公克）；扣案疑似甲基安非他命之白色晶體二小包，經送驗
    後亦確實含有甲基安非他命成份，驗餘淨重為一點八０八公
    克等情，分別有法務部調查局九十六年七月二日調科壹字第
    09623054340號鑑定通知書、財團法人私立高雄醫學大學附
    設中和紀念醫院九十六年八月二十九日高醫附科字第096000
    2683號函附檢驗報告各一份在卷足憑，並有海洛因十一小包
    、甲基安非他命二小包分別扣案可資佐證，是上開補強證據
    ，已足資擔保被告前述自白之真實性，核與事實相合，可信
    為真實。此外，被告前因施用毒品案件，經本院以九十一年
    度毒聲字第六六四號裁定送觀察、勒戒後，認有繼續施用毒
    品傾向，再經本院裁定令入戒治處所施以強制戒治一年，後
    停止戒治付保護管束，然再撤銷停止戒治，令入戒治處所施
    以強制戒治，於九十三年一月九日執行完畢釋放等情，有臺
    灣嘉義地方法院檢察署刑案資料查註紀錄表及臺灣高等法院
    被告前案紀錄表各乙份附卷可憑。是被告施用毒品經強制戒
    治執行完畢釋放後，五年內再犯施用第一級、第二級毒品之
    犯行，堪以認定，應依法論科。
三、查海洛因、甲基安非他命分別為毒品危害防制條例第二條第
    二項第一款、第二款所定之第一級、第二級毒品，故核被告
    甲○○所為，係犯毒品危害防制條例第十條第一項之施用第
    一級毒品罪及同條第二項之施用第二級毒品罪。被告持有海
    洛因、安非他命以施用，其持有之低度行為，應為各該施用
    之高度行為所吸收，均不另論罪。其所犯上開二罪，犯意各
    別，觸犯構成要件不同之罪名，應予分別論處，併合處罰。
    又被告前因施用毒品案件，經本院以九十四年度訴字第五三
    九號判決判處有期徒刑十月確定，並於九十五年十二月二十
    二日執行完畢等情，有臺灣高等法院被告前案紀錄表、臺灣
    嘉義地方法院檢察署刑案資料查註紀錄表各一份在卷可稽，
    其於受徒刑之執行完畢後，五年以內故意再犯本件有期徒刑
    以上之二罪，均為累犯，應依法各加重其刑。爰審酌被告曾
    因施用毒品經裁定觀察、勒戒、強制戒治及判處徒刑執行完
    畢，猶未知警惕而再犯本案，足見其未徹底戒除施用毒品，
    惟念及施用毒品本質上係戕害自身健康之行為，尚未嚴重破
    壞社會秩序或侵害他人權益，且被告坦承犯行、犯後態度尚
    屬良好暨其犯罪之動機、目的、手段、高中肄業之智識程度
    等一切情狀，分別量處如主文所示之刑，並定其應執行之刑
    。
四、扣案之海洛因十一小包（淨重一點一六公克）、甲基安非他
    命二小包（驗餘淨重一點八０八公克），應分別依毒品危害
    防制條例第十八條第一項前段規定沒收銷燬之；又上開毒品
    外包裝袋十一個、二個，係被告所有，分別用於包裹第一級
    、第二級毒品，防其裸露、逸出、潮濕，便於持有藉以於上
    開九十六年五月三十一日、同年月三十日該次施用，亦經被
    告供述明確，分別為被告供本件施用第一級、第二級毒品所
    用之物，亦應依刑法第三十八條第一項第二款規定，宣告沒
    收之。
據上論斷，應依刑事訴訟法第二百七十三條之一第一項、第二百
九十九條第一項前段，毒品危害防制條例第十條第一項、第二項
、第十八條第一項前段，刑法第十一條前段、第四十七條第一項
、第五十一條第五款、第三十八條第一項第二款，判決如主文。
本案經檢察官蔡彥守到庭執行職務。
中　　華　　民　　國　　96　　年　　11　　月　　27　　日
                  刑事第一庭    法　官　黃琴媛
上列正本證明與原本無異。
如不服本判決，應於判決送達後十日內向本院提出上訴狀，上訴
書狀依法應敘述具體理由，如未敘述具體理由者，應於上訴期間
屆滿後二十日內補提理由書於本院（均應附繕本）。
中　　華　　民　　國　　96　　年　　11　　月　　27　　日
                            　　書記官　李彩娥
附錄論罪科刑法條
毒品危害防制條例第10條
施用第一級毒品者，處 6 月以上 5 年以下有期徒刑。
施用第二級毒品者，處 3 年以下有期徒刑。
